【裁判字號】    91,交簡上,117
【裁判日期】    920114
【裁判案由】    公共危險
【裁判全文】
臺灣士林地方法院刑事判決                      九十一年度交簡上字第一一七號
    上  訴  人
    即  被  告  甲○○
右列上訴人因公共危險案件，不服本院中華民國九十一年十月三十一日九十一年度交
簡字第一八０一號第一審刑事簡易判決（聲請簡易判決處刑案號：臺灣士林地方法院
檢察署九十一年度偵緝字第六九九號），提起上訴，本院管轄之第二審合議庭判決如
左：
    主  文
原判決撤銷。
甲○○服用酒類，不能安全駕駛動力交通工具而駕駛，累犯，處有期徒刑陸月，如易
科罰金以參佰元折算壹日。
    事  實
一、甲○○前於民國八十六年間，因違反麻醉藥品管理條例案件，經臺灣高等法院以
    八十五年度上易字第七四六五號判處有期徒刑三月確定，於八十六年三月二十八
    日易科罰金執行完畢，詎不知悔改，明知服用酒類會導致不能安全駕駛動力交通
    工具，卻放縱己意，於九十年六月十八日晚間九時許，在臺北市○○區○○路「
    全國人力仲介公司」內飲用酒類後，已達不能安全駕駛動力交通工具之程度，猶
    騎乘車牌號碼ＲＮＣ─一四八號輕型機車於道路上行駛，置路上不特定行人及車
    輛安全於不顧。迨同日晚間十一時三十四分許，行至臺北市○○區○○路三段二
    十四號前，因酒醉因騎乘機車有蛇行，車身搖擺不定等駕駛操控力欠佳情形，經
    警攔檢，測試其呼氣酒精濃度為每公升一點零八毫克，始查得上情。
二、案經臺北市政府警察局南港分局報請臺灣士林地方法院檢察署檢察官偵查聲請簡
    易判決處刑。
    理  由
一、訊據被告固坦承有於右揭時地飲用酒類騎乘機車遭警盤查攔檢測試呼氣酒精濃度
    達每公升一點零八毫克等情，然矢口否認有何公共危險犯行，辯稱：我當時精神
    狀況很好，還可以安全駕駛云云。經查：被告確有於右揭時、地因飲用酒類經警
    攔檢，測試其呼氣酒精濃度達每公升一點零八毫克之事實，業據被告於警訊中、
    偵查中及本院審理時自承在卷 (九十年度偵字第七一六五號卷第三頁、九十一年
    度偵緝字第六九九號卷第二頁、本院卷九十二年一月十日審判筆錄參照) ，並有
    酒精濃度測試單附卷可稽 (九十年度偵字第七一六五號卷第四頁參照) 。查酒精
    對人體之影響程度，當呼氣酒精濃度達每公升一點零八毫克以上時，將造成人體
    中度酒精中毒，此時飲酒之人外部行為將呈現步態不穩、噁心嘔吐、精神混惑不
    清晰等症狀，此有行政院國軍退除役官兵輔導委員會臺北榮民總醫院八十八年八
    月五日（八八）北總內字第二六八六八號函所附研究報告在卷足憑。且本件被告
    於經警攔檢之前，騎乘車輛有蛇行、車身搖擺不定等駕駛操控力欠佳情形，亦有
    刑法第一百八十五條之三案件測試觀察紀錄表一紙在卷可佐。則被告飲酒後呼氣
    酒精濃度經檢測已高達每公升一點零八毫克，查獲時騎乘機車又有駕駛操控力欠
    佳情形，自足堪認被告案發當時確因服用酒類已不能安全駕駛動力交通工具無訛
    ，本件事證明確，被告犯行堪以認定，應依法論科。
二、核被告所為，係犯刑法第一百八十五條之三之公共危險罪。查被告有事實欄所載
    之犯罪科刑執行情形，此有臺灣高等法院檢察署刑案紀錄簡覆表在卷可佐，其受
    有期徒刑之執行完畢後，五年以內再犯本件有期徒刑以上之罪，係屬累犯，應依
    刑法第四十七條之規定加重其刑。原審以被告犯行明確，予以論罪科刑，固非無
    見，惟被告係前已受有期徒刑執行完畢，五年內再犯有期徒刑以上之刑之罪，為
    累犯，已如前述，原審未論以累犯，並依法加重其刑，於法自有未合，被告上訴
    意旨否認犯罪並認原判決量刑過重，雖無理由，惟原判決既有上述可議之處，自
    應由本院予以撤銷改判。茲審酌被告於本件犯行以前已因公共危險案件，經臺灣
    臺北地方法院判處罰金一萬五千元確定 (現因罰金易服勞役刻正執行中) ，有臺
    灣高等法院被告全國前案紀錄表在卷可憑，竟仍不知悔改，一再酒後逞能駕駛動
    力交通工具，置他人生命財產安全於不顧，形同道路上遊走之不定時炸彈，犯後
    又一再飾詞否認犯行，犯後態度不佳，且原審漏未諭知累犯，及被告之犯罪動機
    、目的、手段，犯罪時所受之刺激及其品性、生活狀況、智識程度、犯罪所生之
    損害等一切情狀，量處如主文第二項所示之刑，併諭知易科罰金之折算標準。
據上論斷，應依刑事訴訟法第四百五十五條之一第一項、第三項、第三百六十九條第
一項前段、第三百六十四條、第二百九十九條第一項前段，刑法第一百八十五條之三
、第四十七條、第四十一條第一項前段，罰金罰鍰提高標準條例第二條，判決如主文
。
本案經檢察官劉異海到庭執行職務。
中    華    民    國    九十二    年      一        月       十四       日
                            臺灣士林地方法院刑事第三庭
                                審判長法  官  洪  英  花
                                      法  官  李  育  仁
                                      法  官  王  沛  雷
右正本證明與原本無異。
本件判決不得上訴。
                                      書記官  詹  志  鵬
中    華    民    國    九十二    年      一        月       十七       日
附錄本案論罪科刑法條：
中華民國刑法第一百八十五條之三：
  服用毒品、麻醉藥品、酒類或其他相類之物，不能安全駕駛動力交通工具而駕駛者
 ，處一年以下有期徒刑、拘役或三萬元以下罰金。


司法院資訊處製作；財團法人民間司法改革基金會備份。
